【裁判字號】    96,上易,477
【裁判日期】    970103
【裁判案由】    分配表異議之訴
【裁判全文】
臺灣高等法院民事判決                 96年度上易字第477號
上  訴  人  乙○○
                        號1樓
訴訟代理人  鍾明達律師
被上訴人    中國信託商業銀行股份有限公司
法定代理人  己○○
訴訟代理人  丙○○
            戊○○
上列當事人間因分配表異議之訴事件，上訴人對於中華民國96年
4月20日臺灣臺北地方法院95年度訴字第4112號第一審判決提起
上訴，本院於96年12月18日言詞辯論終結，判決如下：
    主  文
上訴駁回。
第二審訴訟費用由上訴人負擔。
原判決主文第一項減縮為：「台灣台北地方法院九十二年度北金
拍字第二一八號強制執行事件，於民國九十五年二月二十一日強
制執行金額計算書分配表（如附件所示）次序二乙○○之債權利
息起算日應更正為民國九十年十月五日，違約金部分應予剔除，
利息總額不得超過新台幣伍拾萬元，餘額由普通債權人被上訴人
依比例分配。」
    事實及理由
壹、程序方面：
一、本件被上訴人原為「花蓮區中小企業銀行股份有限公司」，
    其法定代理人為「劉量海」，於民國96年1月24日原法定代
    理人「劉量海」變更為接管小組召集人「王南華」，有公司
    變更登記表可考（見本院卷第23頁至第26頁），茲據接管小
    組召集人「王南華」具狀聲明承受訴訟（見本院卷第21頁之
    書狀）。嗣「花蓮區中小企業銀行股份有限公司」經「中國
    信託商業銀行股份有限公司」於96年9月8日概括承受，有行
    政院金融監督管理委員會函可考（見本院卷第47頁），法定
    代理人變更為「己○○」，茲輾轉據己○○具狀聲明承受訴
    訟（見本院卷第45頁之書狀），經核均無不合，應予准許。
二、被上訴人於原審就訴之聲明已為變更及追加為：台灣台北地
    方法院（下稱台北地院）92年北金拍字第218號（原執行案
    號91年執字第34900號）強制執行事件，95年2月21日分配表
    （如附件所示）次序二上訴人之違約金205萬2,000元及超過
    200萬元之本金及利息應予剔除，被上訴人之債權金額應更
    正為93萬3,977元，原審已准許上訴人所為之變更及追加，
    有原判決可考（見本院卷第2頁）。嗣被上訴人於本院就原
    判決主文第一項減縮為：「台北地院92年度北金拍字第218
    號強制執行事件，於95年2月21日強制執行金額計算書分配
    表（如附件所示）次序二上訴人之債權利息起算日應更正為
    90年10月5日，違約金部分應予剔除，利息總額不得超過新
    台幣（下同）50萬元，餘額由普通債權人被上訴人等依比例
    分配。」（見本院卷第73、74頁之筆錄）。合先敘明。
貳、實體方面：
一、被上訴人主張：台北地院92年度北金拍六字第218號（執行
    案號為91年度執洪字第34900號）強制執行事件中，於94 年
    2月23日將訴外人郭麗娟（即執行債務人）所有台北市○○
    區○○段6小段552、553地號土地之應有部分及坐落其上門
    牌號碼為台北市○○區○○路2段217巷4號及其地下層之房
    屋（下稱系爭房地）予以拍賣，拍賣所得金額為2,451萬元
    ，嗣於94年5月6日製作第一次分配表，其中上訴人為第二順
    位抵押權人，其所陳報之利息為「無期間利息」，利息金額
    為36萬元；嗣於95年2月21日製作如附件所示之第二次分配
    表時，上訴人所陳報之遲延利息竟高達111萬9,886元，違約
    金為205萬2,000元，而其所依據之執行名義為台北地院92年
    度拍字第1627號拍賣抵押物裁定，然上訴人參與分配之利息
    及違約金並未依法取得執行名義，且遲延利息之年利為
    19.92%、違約金之年利為36.5%，亦與民法違約金之規定有
    違。郭麗娟亦於94年6月23日及同年12月30日具狀聲明異議
    ，並陳稱已支付54萬元之利息，應已清償利息，是上訴人所
    主張之本金、利息及違約金之計算與郭麗娟之主張不符，是
    上訴人所陳報之債權計算書顯非真實。又上訴人所得優先受
    償之債權應受最高限額抵押權200萬元之限制等情，爰依強
    制執行法第41條之規定，求為判命台北地院92年度北金拍字
    第218號強制執行事件，如附件所示95年2月21日分配表次序
    二上訴人違約金205萬2,000元及超過200萬元之本金及利息
    應予剔除，被上訴人之債權金額應更正為93萬3,977元之判
    決（原審判決台北地院92年度北金拍字第218號強制執行事
    件，於95年2月21日強制執行金額計算書分配表如附件所示
    次序二上訴人之債權利息起算日應更正為90年10月5日，違
    約金部分應予剔除，上訴人應受分配金額應更正為200萬元
    ，次序三被上訴人之債權金額應更正為「本金58萬3,032元
    及自90年10月10日起至94年3月3日止，按年息百分之15計算
    之利息，並自90年11月11日起至94年3月3日止，逾期六個月
    者，按上開利率百分之十，超過六個月者按上開利率百分之
    二十計算之違約金。」，上訴人聲明不服，提起上訴。被上
    訴人於本院審理時減縮訴之聲明）。並答辯聲明：上訴駁回
    。原判決主文第一項減縮為：「台北地院92年度北金拍字第
    218號強制執行事件，於95年2月21日強制執行金額計算書分
    配表（如附件所示）次序二上訴人之債權利息起算日應更正
    為90年10月5日，違約金部分應予剔除，利息總額不得超過
    50萬元，餘額由普通債權人被上訴人等依比例分配。」
二、上訴人則以：
    (一)伊提出台北地院92年度拍字第1627號拍賣抵押物裁定與確
      定證明書作為執行名義，依法即得聲請強制執行，且伊陳
      報之債權已扣除所收取之三個月利息13萬5,000元，利息
      之年利率亦未逾百分之20，違約金亦為借貸雙方所約定，
      並無違誤。
    (二)訴外人郭麗娟雖於94年6月23日、同年12月30日具狀稱其
      自抵押權設定時起至91年9月已支付54萬元之利息，惟伊
      否認其所言，郭麗娟就此筆債務僅支付3個月之利息即13
      萬5,000元，並非其所稱之54萬元，另被上訴人所稱伊以
      丈夫甲○○名義受償亦非事實。
    (三)伊對系爭房地已設定有200萬元之最高限額抵押權，除本
      金外，其約定之利息、遲延利息及違約金均應為抵押權效
      力所及。至於超過部分雖無優先受償權，但屬有執行名義
      ，仍應與其他債權同受分配。
    (四)訴外人郭卿蘭積欠伊之債務共二筆，各為150萬元，其中
      一筆係以郭麗娟之不動產設定抵押權，另一筆債務則以訴
      外人黃慧隆之不動產設定抵押權，郭卿蘭實際僅支付27萬
      元之利息，且係以300萬元計算3個月之利息，而非單筆
      150萬元之6個月之利息，而關於本件之150萬元債務，郭
      卿蘭就系爭借款實僅支付13萬5,000元之利息。
    (五)本件係分配表異議之訴，並非關於違約金之給付訴訟，被
      上訴人並無請求酌減之權，依最高法院68年度第9次民庭
      庭推總會決議意旨，違約金債權係獨立存在，違約金酌減
      請求權屬債務人，並非第三人所得主張云云，資為抗辯。
      並上訴聲明：(一)原判決廢棄。(二)被上訴人在第一審之訴駁
      回。
三、兩造不爭執事項：
    (一)被上訴人於93年10月22日持台灣台中地方法院（下稱台中
      地院）91年度執松字第34081號債權憑證向台北地院民事
      執行處聲請併案執行債務人郭麗娟所有之系爭房地（93年
      度執字第38641號返還消費借貸款執行事件），嗣上開執
      行事件併入台北地院91年度執洪字第34900號執行事件，
      並委託臺灣金融資產服務股份有限公司（下稱金融服務公
      司）辦理拍賣之相關事宜（92年度北金拍六字第218號，
      下稱系爭執行事件），嗣金融服務公司於94年2月23日執
      行債務人郭麗娟所有之系爭房地予以拍賣，拍賣所得金額
      為2,451萬元，拍定人於94年3月3日繳清尾款，金融服務
      公司乃於94年5月6日製作第一次分配表，其中債權人中國
      國際商業銀行受分配執行費1萬2,200元，上訴人受分配執
      行費為1萬2,000元，土地增值稅為0元，第一順位抵押權
      人中國國際商業銀行受分配債權為2,100萬元，稅款為23
      萬6,945元，上訴人為第二順位之抵押權人，被上訴人及
      訴外人聯邦商業銀行均為普通債權人，嗣因郭麗娟於94年
      6月23日對上開第一次分配表聲明異議，債權人中國國際
      商業銀行同意更正利息，故金融服務公司於94年12月9日
      更正分配表中第一順位抵押權人中國國際商業銀行受分配
      債權為2,026萬0,979元，嗣上訴人又具狀請求更正利息、
      違約金，台北地院民事執行處乃就無異議之債權人中國國
      際商業銀行應受分配金額2,027萬3,179元及稅款23萬6945
      元先予發款，並就餘額399萬9,876元於95年2月21日另行
      製作如附件所示之分配表（下稱系爭分配表）分配予被上
      訴人、上訴人及訴外人聯邦商業銀行。
    (二)系爭借款金額為150萬元，並設定最高限額200萬元之抵押
      權，遲延利息為年利19.92%等事實，為兩造所不爭執（見
      原審卷第137頁之筆錄、本院卷第57頁之筆錄、第65、68
      頁之書狀），並有金融服務公司函、分配表、拍賣抵押物
      裁定可證（見原審卷第9頁至第16頁），並經核閱台北地
      院91年度執洪字第34900號執行卷、92年度北金拍六字第
      218號執行卷無訛，堪信為真實。
四、本件經依民事訴訟法第463條準用同法第270條之1第1項第3
    款規定，整理並協議簡化爭點後，兩造同意就本院96年10月
    29日準備程序中，兩造協議簡化之爭點為辯論範圍（見本院
    卷第57頁之筆錄）。茲就各爭點及本院判斷，分述如下：
    (一)按所謂最高限額抵押權者，乃為預定抵押物應擔保債權之
      最高限額所設定之抵押權。如所預定擔保之債權非僅限於
      本金，而登記為本金最高限額新台幣若干元，其約定利息
      、遲延利息及約定擔保範圍內之違約金，固為抵押權效力
      之所及，但仍受最高限額之限制，故其約定利息、遲延利
      息及違約金連同本金合併計算，如超過該限額者，其超過
      部分即無優先受償之權。又抵押權所擔保之債權，其種類
      及範圍，屬於抵押權之內容，依法應經登記，始生物權之
      效力，但如因內容過於冗長，登記簿所列各欄篇幅不能容
      納記載，可以附件記載，作為登記簿之一部分。因此關於
      最高限額抵押權所擔保之債權，雖未記載於土地登記簿，
      然於聲請登記時提出之最高限額抵押權設定契約書，有該
      項債權之記載者，此契約書既作為登記簿之附件，自為抵
      押權效力所及。又關於最高限額抵押權所擔保之債權，如
      未於土地登記簿一一記載，應以抵押權人聲請登記時提出
      之最高限額抵押權設定契約書，視為登記簿之附件，在該
      契約書上記載之該抵押權所擔保之債權，均認為抵押權效
      力之所及（最高法院85年台上字第2065號、84年台上字第
      1967號判例要旨參照）。足見超過最高限額者，其超過部
      分無優先受償之權。
    (二)系爭借款有無違約金之約定，如何約定及如何計算？關於
      利息起算日，應為90年6月5日或是90年10月5日？
      被上訴人主張系爭借款並無違約金之約定等語。經查：
      1.訴外人郭麗娟於90年3月5日邀同郭卿蘭擔任連帶保證人
        向上訴人借款150萬元，約定於90年5月5日前清償，郭
        麗娟及郭卿蘭並於同日共同簽發借據及票面金額為150
        萬元之本票各一紙交付上訴人，復由郭麗娟於90年3月
        5日以其所有之系爭房地設定第二順位之最高限額抵押
        權予上訴人為擔保，其所擔保之債務人為郭麗娟及郭卿
        蘭，擔保權利總金額為200萬元（下稱系爭抵押權），
        有台北地院92年度拍字第1627號裁定可考（見原審卷第
        12、13頁），並有借據及本票可稽（附於台北地院92年
        拍字第1627號卷內及金融服務公司92年度北金拍字第
        218號卷內），經核閱上開借據及本票上均未有利息及
        違約金之記載，而抵押權設定契約書關於利息、遲延利
        息、違約金均記載：「依照各個債務契約所約定」。則
        系爭借款是否確有利息及違約金產生，須依各個債務契
        約所約定為依據。
      2.證人郭卿蘭證稱：「（問：有無跟被告〈即上訴人，下
        同〉借款？何時借款？）答：有，90年左右向被告借款
        ，借了150萬元，被告有叫我簽立本票，還有房子設定
        抵押，房子是我妹妹即證人郭麗娟所有，是台北市○○
        路○段217巷4號的房子，這個房子是我買的，只是登記
        在郭麗娟名下。」、「（問：本票發票人為何人？）答
        ：有我跟我妹妹郭麗娟。」、「（提示台北地院92年度
        北金拍字第218號卷被告94年6月20日所呈本票乙紙，並
        問：是否係簽發這張本票？）答：是，被告也有交付借
        款給我。」、「（問：與被告間有無約定上開借款之利
        息及違約金？如何約定？）答：有，利息為三分利，即
        百分之三，一個月要負擔4萬5,000元的利息，違約金『
        沒有約定』，是說如果沒有依照期限清償借款，被告可
        以拍賣設定抵押的房子。」、「（問：有無按期支付利
        息給被告？）答：前面總共付了六個月，從借錢時起，
        就有按月支付利息給被告。」、「（問：如何支付利息
        給被告？）答：我有匯款至被告指定的帳戶，有的是被
        告的侄子向我收現金，總共付了27萬元的利息給被告。
        」、「我與被告原約定在90年5月4日要還款，後來還不
        出來，又延了三個月，但我有付六個月的利息。」、「
        （提示台北地院92年度北金拍字第218號卷被告95年1月
        4日所呈抵押權設定契約書及約定書，並問：是否妳跟
        被告貸款設定抵押之文件？）答：是。」、「（問：為
        何上開文件未記載利息？）答：我們雙方的利息只是口
        頭約定，沒有寫下來。」、「（問：是否確定未與被告
        約定違約金？）答：是。」、「（問：有無與被告約定
        降低利息？）答：沒有，被告從頭到尾都是要求這個利
        息。」、「（妳自90年6月5日就沒有付利息，有何意見
        ？）答：我確實付利息至90年9月，是從10月開始才沒
        有能力付息。」等語（見原審卷第96、97頁之筆錄）。
        證人高榮良亦證稱：「（問：知否證人郭卿蘭跟被告借
        錢之事？）答：我不知道，但我只知道她有跟吳（宗龍
        ）先生借錢，據我所知，他（指甲○○）是被告的先生
        。」、「（問：是否知道借多少錢？）答：知道，大約
        借150萬元。」、「（問：郭卿蘭如何支付利息？）答
        ：因為我與郭卿蘭是股東關係，所以我知道她借錢要支
        付利息，第一筆利息是從借款中扣除，約定每二個月支
        付一次利息，第二次是用匯款方式支付，第三次利息是
        劉哲銘先生到我們的餐廳向證人郭卿蘭收取，後來好像
        因為財務有問題，就沒有再繼續支付。」、「（問：知
        否利息之計算方式？）答：三分利，一個月4萬5,000元
        的利息，每一次要支付二個月即9萬元之利息。」、「
        （問：郭卿蘭與被告是否有約定違約金？）答：就我所
        知，是『沒有約定違約金』，只有約定利息。」等語（
        見原審卷第107頁反面至第108頁之筆錄），經核證人郭
        卿蘭、高榮良均證稱系爭借款有利息，利息為三分利，
        上訴人均要求此利率，未降息，且無約定違約金，上開
        證人之證言相符，均屬可信。足證上訴人借款150萬元
        予郭卿蘭並無違約金之約定，違約金應自分配表中予以
        剔除。
      3.雖證人甲○○（即上訴人之配偶）於原審證稱：「本件
        原先是朋友介紹，郭卿蘭要借一個月的錢，我就借給她
        300萬元，約定借錢二個月，雙方有說好一個月利息九
        萬元，郭卿蘭於民國90年3月3日借150萬元，3月5日借
        150萬元，二個月後，我們要把錢拿回來，他說沒辦法
        還，而且她說利息太高，『要求我們要降利息』，有談
        違約金及利息之事，…利息改為一個月一分半，…違約
        金是每日一百元以一角，遲延利息以每月百分之十八計
        算，…」等語（見原審卷第50頁反面之筆錄）。於本院
        證稱：「（問：上訴人乙○○與郭麗娟有關本件債務可
        有談到違約金？）答：有的，違約金是以每百元每日一
        角，『利息是19.92%』，當時只說要借1個月，但是設
        定2個月，我們借了150萬元，三個月利息實際上我們收
        了13萬5,000元，『違約金後來有講降下來』，但是沒
        有繳，本件借款都是我處理。」等語（見本院卷第43頁
        之筆錄）。然證人甲○○係上訴人之配偶，其於原審證
        述郭卿蘭稱利息太高，要求降利息，嗣利息改為一個月
        一分半，有約定違約金等語；於本院卻證稱違約金是以
        每百元每日一角計算，利息是19.92%，違約金後來有講
        降下來等語，足見證人甲○○證述利息部分有無降息，
        及違約金之約定有無下降之情節有矛盾之處，且與前開
        證人郭卿蘭、高榮良所證稱利息為三分利，未降息，無
        違約金約定之情節不符。是證人甲○○之證詞不足採。
        另證人丁○○證稱：「（問：系爭借款是否你居中介紹
        ？細節為何？）答：借款時間已經4年左右，詳細時間
        我已忘了，郭麗娟的姐姐郭卿蘭要向我借款70萬元，我
        說我沒有辦法，她叫我幫她介紹可有金主，我本來另外
        的朋友，那個朋友也不願意，後來我介紹甲○○，本來
        開口70萬元，後來借到150萬元，利息是民間一個月利
        息3分，一個月一萬元要利息300元，10萬元要扣掉3000
        元，實際上借給郭卿蘭，用郭麗娟名義借，剛開始說借
        2個月，…違約金應當照一般約定，『聽說』每百元每
        日1角。1萬元就是一天10元。…後來拖了好幾個月，有
        沒有還錢我也不清楚。」等語（見本院卷第56-1頁之筆
        錄）。是證人丁○○就違約金部分，僅證稱違約金應當
        照一般約定，「聽說」每百元每日1角，1萬元就是一天
        10元等情，亦無法確切證實確有違約金之約定，尚難據
        為有利於上訴人之認定。
      4.承前所述，郭卿蘭已給付利息至90年10月4日之事實，
        業據證人郭卿蘭、高榮良證述在卷（見原審卷第96、97
        頁、第107頁反面至第108頁之筆錄），是系爭借款之利
        息應自90年10月5日起算。
      5.準此，本件150萬元借款實係由郭卿蘭於90年3月5日向
        上訴人及其夫甲○○借貸，而約定由郭麗娟提供系爭房
        地設定抵押權作為清償借款之擔保，且雙方確有約定按
        月支付三分之利息，惟並未約定支付違約金，而郭卿蘭
        業已依約支付六個月（即90年4月5日起至90年9月份止
        ，90年10月份開始未付）共27萬元之利息予上訴人，則
        雙方既約定以月息三分計算利息，郭卿蘭於90年5月5日
        清償期屆至後仍按上開利率支付利息予上訴人，上訴人
        與郭卿蘭間並未另就清償期後之利息計算方式另為約定
        ，自仍應按月息三分計算利息，則上訴人於系爭執行事
        件僅請求按年利19.92%計算，自無不合。又郭卿蘭既已
        支付利息至90年9月份止，且就本件借款並未約定違約
        金，則系爭分配表之利息起算日即應更正自90年10月5
        日起計算至94年3月3日（即拍賣價款繳清日）止，違約
        金205萬2,000元部分，應予剔除。至證人甲○○及上訴
        人均稱系爭借款150萬元，三個月利息實際上上訴人僅
        收13萬5,000元云云，自不足取。
    (三)系爭借款關於超過最高限額200萬元部分，是否仍應與其
      他債權同受分配？
      1.按最高限額抵押權人就已確定之原債權，僅得於其約定
        之最高限額範圍內，行使其權利。前項債權之利息、遲
        延利息、違約金，與前項債權合計不逾最高限額範圍者
        ，亦同。修正後民法第881條之2第1、2項定有明文。考
        其立法理由為：「…三、關於最高限額之約定額度，有
        債權最高限額及本金最高限額二說，目前實務上採債權
        最高限額說（最高法院七十五年十一月二十五日第二十
        二次民事庭會議決議參照），觀諸外國立法例日本民法
        第三百九十八條之三第一項、德國民法第一千一百九十
        條第二項、我國動產擔保交易法第十六條第二項亦作相
        同之規定，本條爰仿之。於第二項規定前項債權之利息
        、遲延利息或違約金，與前項債權合計不逾最高限額範
        圍者，『始得行使抵押權』。…四、至於實行抵押權之
        費用，依第八百八十一條之十七準用第八百六十一條之
        規定，亦為抵押權效力所及。因此，不論債權人聲請法
        院拍賣抵押物（強制執行法第二十九條參照），或依第
        八百七十八條而用拍賣以外之方法處分抵押物受償，因
        此所生之費用均得就變價所得之價金優先受償，惟不計
        入抵押權所擔保債權之最高限額，併予敘明。」
      2.查，上訴人已於92年10月30日向台北地院聲請拍賣抵押
        物裁定。嗣經台北地院民事執行處於92年11月28日以92
        年拍字第1627號裁定准予拍賣系爭房地，有該裁定可考
        （見原審卷12、13頁）。上訴人持拍賣抵押物裁定為執
        行名義參與系爭房地拍賣金額之分配。再依系爭抵押權
        設定契約書之特約事項第一項之記載：「立約書人郭麗
        娟為擔保對債權人乙○○在抵押權設定契約書所定之債
        權金額，將來所負之借據、票據、保證、損害賠償等及
        其他一切債務（包括過去所負現在尚未清償）以及利息
        、遲延利息、違約金、實行抵押權費用，暨因債務不履
        行而發生之全部損害賠償之清償，特提供前列房地標示
        為設定登記保障其債權權益。」等情（見台北地院92年
        度拍字第1627號卷內所附之抵押權設定契約書），揆諸
        前開說明，系爭借款債權之利息應為系爭抵押權之效力
        所及，即在最高限額200萬元範圍內之本金及利息，為
        優先債權，逾最高限額200萬元部分之利息，則為抵押
        權效力所不及。
      3.又如附件所示之系爭分配表就上訴人所應列入分配之本
        金為150萬元，利息則為102萬0,013元（自90年10月5日
        起計算至94年3月3日止為1246日，150萬元x19.92%x
        1246/365=102萬0,013元，元以下4捨5入），加計本金
        150萬元，合計為252萬0,013元，惟系爭抵押權擔保權
        利總金額為200萬元，則在200萬元範圍內得列為優先債
        權，逾200萬元部分之利息，為抵押權效力所不及，已
        如前述。又拍賣抵押物裁定對物賦予執行力，程序上超
        過抵押物所擔保範圍以外之債權，不在執行名義所賦予
        之執行力範圍。而上訴人並未於系爭分配表製作前提出
        其他執行名義參與分配，是上訴人僅得就200萬元優先
        受償，逾200萬元部分之債權，被上訴人主張上訴人因
        無執行名義而不得列入分配，自屬可採。
    (四)末查，被上訴人係於93年10月22日持台中地院91年度執松
      字第34081號債權憑證向台北地院民事執行處聲請併案執
      行系爭房地，經核上開債權憑證所載執行名義之內容為「
      債務人（互達實業股份有限公司、郭卿蘭、黃慧隆、郭麗
      娟）應連帶向債權人給付58萬3,032元及自90年10月10日
      起至清償日止，按年息百分之15計算之利息，並自90年11
      月11日起至清償日止，逾期六個月者，按上開利率百分之
      十，超過六個月者按上開利率百分之二十計算之違約金」
      （見台北地院93年度執字第38641號卷），如附件所示之
      系爭分配表扣除上訴人應分配之執行費1萬2,000元及200
      萬元之抵押債權後，尚餘198萬7,876元可供普通債權人即
      被上訴人及訴外人聯邦商業銀行等債權人依債權比例分均
      分配，附此敘明。
五、綜上所述，被上訴人減縮請求台北地院92年度北金拍字第
    218號強制執行事件，於95年2月21日強制執行金額計算書分
    配表（如附件所示）次序二上訴人之債權利息起算日應更正
    為90年10月5日，違約金部分應予剔除，利息總額不得超過
    新台幣伍拾萬元，餘額由普通債權人被上訴人等依比例分配
    部分，自屬正當應予准許。從而原審就此部分所為上訴人敗
    訴之判決，並無不合，上訴論旨指摘原判決此部分不當，應
    予廢棄改判，為無理由，應駁回上訴。
六、兩造其餘之攻擊或防禦方法及所用之證據，經斟酌後，認為
    均不足以影響判決之結果，爰不逐一論列。
七、據上論結，本件上訴為無理由，依民事訴訟法第449條第1項
    、第78條，判決如主文。
中    華    民    國    97    年     1    月     3    日
                  民事第七庭
                      審判長法  官  鄭三源
                            法  官  邱  琦
                            法  官  王聖惠
正本係照原本作成。
不得上訴。
中    華    民    國    97    年    1     月    3     日
                            書記官  陳樂觀


司法院資訊處製作；財團法人民間司法改革基金會備份。
